【裁判字號】    90,上更(二),276
【裁判日期】    901030
【裁判案由】    違反槍砲彈藥刀械管制條例
【裁判全文】
臺灣高等法院臺中分院刑事判決                  九十年度上更(二)字第二七六號
    上訴人即被告  甲○○
    指定辯護人    公設辯護人  乙○○
右上訴人因違反槍砲彈藥刀械管制條例案件，不服臺灣臺中地方法院八十八年度訴字
第二四四八號中華民國八十九年六月十三日第一審判決（起訴案號：臺灣臺中地方法
院檢察署八十八年度偵字第二一五五八號、二二三０三號），提起上訴，經判決後，
由最高法院發回更審，本院判決如左：
      主  文
原判決關於甲○○部分撤銷。
甲○○未經許可，製造可發射子彈具有殺傷力之槍枝，累犯，處有期徒刑肆年，併科
罰金新台幣陸萬元，罰金如易服勞役，以新台幣玖佰元即銀元參佰元折算壹日，並於
刑之執行完畢或赦免後，令入勞動場所，強制工作年。
扣案如附表編號１至５所示之槍枝、編號６所示具殺傷力之子彈十一顆、編號６
所示玩具槍彈殼七顆、編號７所示彈匣、及編號８至所示之物品，均沒收。
      事實
一、甲○○（另案待執行感訓處分）前曾於民國八十五年六月三日因違反麻醉藥品管
    理條例、寄藏彈藥案件，經分別判處有期徒刑五月（臺灣臺中地方法院八十五年
    度訴字第六一二號）、有期徒刑四月（最高法院八十六年度台上字第一三八九號
    ），經定應執行刑為有期徒刑八月，嗣於八十五年間再因槍砲彈藥刀械管制條例
    案件，經本院判處有期徒刑六月（臺灣臺中地方法院八十五年度訴字第六一二號
    ），與前開二罪定應執行刑為一年二月（本院八十六年度聲字第四五四號裁定）
    ，並入獄服刑，於在監服刑中，另因八十五年間所犯之違反麻醉藥品管理條例罪
    ，經臺灣臺中地方法院判處有期徒刑六月（臺灣臺中地方法院臺中簡易庭八十五
    年度中簡字第一五九三號、同院普通庭以八十六年度中簡上字第六六號判決確定
    ），而於八十六年五月十二日接續執行前開有期徒刑六月，並於八十七年六月二
    十九日假釋出獄，假釋期間至八十七年八月十一日期滿，因假釋未經撤銷而執行
    完畢。詎仍不知悔改，因其友人蕭震威（已死亡，經不起訴處分確定）及「阿華
    」分別於八十四年、八十七年間委託其改造玩具手槍、子彈為具殺傷力之手槍、
    子彈，其因受蕭震威委託後入獄服刑，乃於執行完畢出獄後，未經許可，基於為
    朋友及其自己改造玩具槍、彈為具有殺傷力之槍、彈之犯意，於八十七年底，在
    其位於台中縣太平市○○路○段三四六巷二十二弄二十六號住處，以其所有改造
    工具即如附表所示之之底火一包、小鋼珠一包、砂輪機二支、電鑽二支、電銲槍
    一支、固定鋏一個、噴燈瓦斯一支、二氧化碳鋼瓶一瓶、鋼鋸一支、小銼刀三支
    、鑽頭三支、尖嘴鉗一支及固定鉗一支等工具，「阿華」交付由其持有之槍、彈
    及槍枝主要零件槍管二支，蕭震威交付之玩具槍、彈，及其個人所購得之玩具槍
    多支，以車通槍管及轉輪彈倉內阻鐵之方式改造成有殺傷力之可發射金屬或子彈
    之槍枝，玩具子彈則以上開工具加裝６mm之鋼珠製造成具有殺傷力之子彈。
二、嗣於八十八年十月二十日上午五時三十分許，因其女友鄒玉佩涉販賣安非他命（
    經判決有期徒刑七年四月確定），經警在台中縣太平市○○路一四八號十樓鄒玉
    佩住處，查扣鄒玉佩所有之涉犯販賣安非他命案件之證物，並查獲甲○○有施用
    毒品（經送觀察、勒戒後因無繼續施用毒品傾向，經檢察官為不起訴處分）行為
    ，甲○○即向警方自首其持有槍、彈，經警於同日上午六時三十分許，至甲○○
    位於台中縣太平市○○路○段三四六巷二十二弄二十六號住處，扣得甲○○改造
    具有殺傷力之仿BERETTA廠半自動手槍（土造長槍）一支、仿BERETTA廠半自動手
    槍（改造四五手槍）一支、仿SMI TH＆WESSON廠守輪手槍（改造轉輪手槍）一支
    、改造子彈二十四顆，經鑑定試射，其中十四顆具殺傷力，三顆無無法擊發不具
    殺傷力，七顆係玩具彈殼（除彈殼七顆外，其餘十七顆均已試射完畢不存在）、
    彈匣三個、底火一包、小鋼珠一包、砂輪機二支、電鑽二支、電銲槍一支、固定
    鋏一個、噴燈瓦斯一支、二氧化碳鋼瓶一瓶、鋼鋸一支、槍管二支、小銼刀三支
    、鑽頭三支、尖嘴鉗一支及固定鋏一支等物，甲○○因而經檢察官聲請羈押在臺
    灣臺中看守所，嗣經警於八十八年十月二十九日借提至甲○○上開新平路住處，
    扣得無殺傷力之仿英國L85A1型自動外型製造之玩具槍（法理斯步槍）一支、具
    殺傷力之仿轉輪手槍（皮帶式小轉輪模型槍枝）一支及改造子彈十六顆（送鑑定
    經試射五顆，均可擊發，認扣得之子彈十六顆均有殺傷力，其中五顆經試射完畢
    不存在）。
三、案經台中市警察局移送臺灣臺中地方法院檢察署檢察官偵查起訴。
      理  由
一、訊據被告甲○○矢口否認有改造前開槍、彈之犯行，辯稱其友人交付玩具手槍、
    子彈請其改造，被告因不好意思拒絕而接受，但並未著手改造等語，且本件被告
    係自首自動將槍枝及子彈繳交給警察，其中皮帶式小轉輪手槍之轉輪並非被告所
    有，是警察去購買組裝的，而仿BERETTA廠半自動手槍並無槍機，改造轉輪手槍
    槍身斷裂不可能有殺傷力，其並未在偵訊中承認係改造槍彈等語。惟查：
（一）１、被告甲○○對其於八十八年日上午六時三十分許，在台中縣太平市○○路
      ○段三四六巷二十二弄二十六號住處，為警扣得仿BERETTA廠半自動手槍（土
      造長槍）一支、仿BERETTA廠半自動手槍（改造四五手槍）一支、仿SMI TH＆
      WESSON廠轉輪手槍（改造轉輪手槍）一支、改造子彈二十四顆、彈匣三個、底
      火一包、小鋼珠一包、砂輪機二支、電鑽二支、電銲槍一支、固定鋏一個、噴
      燈瓦斯一支、二氧化碳鋼瓶一瓶、鋼鋸一支、槍管二支、小銼刀三支、鑽頭三
      支、尖嘴鉗一支及固定鉗一支等物，復於八十八年十月二十九日為警借提出所
      至其上開新平路住處，扣得仿英國L85A1型自動步槍外型製造之玩具槍（法理
      斯步槍）一支、仿轉輪手槍（皮帶式小轉輪模型槍枝）一支及改造子彈十六顆
      等物之情，業經坦承在卷。再查：１、被告甲○○確有製造槍、彈之情，業據
      被告甲○○於警訊時供述：「（你所持有之槍彈等物品是做何用途﹖）是一名
      男子年籍資料不詳綽號『阿華』於八十七年年底將一支長槍、二支手槍寄放在
      我住處要我幫他修理。」、「這些物品原本是用來做鐵工用的，但我沒時間修
      理，也沒有去修理這些槍彈。」等語；２、於檢察官偵查時供述：「（今天早
      上六時二十分，是否帶同警方到太平市○○路○段三四六巷二十二弄二十六號
      內起獲如扣押物清單所示改造槍支子彈及改造工具一批﹖）是的。是我改造的
      及其工具。」、「（你改造長槍、手槍、子彈何來﹖）一部分是之前朋友交給
      我的，一部分是我自己買的，純粹好玩，沒有其他意圖，之前改造槍支是打老
      鼠用的，沒有賣給他人。」、「（在改造之前槍支是否沒有殺傷力﹖）是的，
      都必需經修改製造過才可以使用。」（偵查卷第五十五頁）等語明確。被告在
      原審之選任辯護人雖為被告辯稱，被告甲○○於檢察官偵查時，被告甲○○係
      「就其前案紀錄表示係改造槍支，此觀之公訴人在被告於該項供述之前確係訊
      被告前科，及被告之後之回答亦有『之前改造槍支是打老鼠用的，沒有賣給他
      人』等語自明。惟被告甲○○於檢察官偵訊時，檢察官係就被告甲○○於案發
      當日，為警在其台中縣太平市○○路○段三四六巷二十二弄二十六號住處內起
      獲之如附表所示扣案之槍、彈及改造工具予以訊問，而被告甲○○係明確供述
      槍、彈係其所改造，而工具則屬改造工具，有如前述，何況，被告甲○○之選
      任辯護人於檢察官訊問被告甲○○後，訊問選任辯護人意見，選任辯護人亦稱
      ：「希被告能交保。因被告坦承改造槍支。」等語（偵查卷第五十五頁背面）
      。是被告之選任辯護人略過檢察官係就扣案之物品予以訊問之語，而辯稱係指
      被告甲○○就其前案（即八十五年十一月十三日亦曾因製造槍彈，經本院判處
      有期徒刑四月，嗣經最高法院於八十六年三月十四日判決上訴駁回而告確定，
      此有本院八十五年上訴字第一四五七號刑事判決、案件明細各一紙在卷可稽。
      ）表示改造槍支，顯有所誤解，而不足採。另被告聲請勘驗偵訊錄音帶以證明
      其在偵訊中並未坦承有製造槍彈等情，惟查，偵訊錄音帶已無法播出偵查庭偵
      訊對答內容，有錄音帶在卷可憑，被告請求勘驗核屬無從准許。惟被告在偵訊
      中確實坦承有改造槍彈，及其選任辯護人為其聲請交保時亦以被告已坦承改造
      為其理由之一，已詳前述，是偵訊筆錄記載被告坦承改造槍彈等語，並無不合
      之處，附此明。至於被告請求查閱被查獲時其與槍、彈合照之相片一節，經
      本院向台中市警察局函調照片，經該局檢送被告改造之槍彈照片三張、及被告
      照片一張，且函復並無人、槍彈合照之相片一節，有該局九十年九月十三日（
      九十）中市警刑字第五九七九三號函一份及所附照片四張等件附於本院卷可稽
      ，並無被告辯稱有人、槍合照之相片至為明顯，併予明。２、再本件於被告
      向警員供稱其持有改造槍彈前，承辦警員並不知被告持有改造槍彈一節，業據
      證人即警員黃  杰在本院證稱明確，本件係被告向警員自首始查獲，其為明顯
      。至被告雖僅自首其持有改造槍彈，惟持有改造槍彈之行為為改造槍彈行為所
      吸收，且被告在偵查中亦已坦承其有改造槍彈行為，是被告在警訊中雖僅自首
      持有之行為，惟其既在偵查中坦承改造犯行，其自首效力仍應及於全部。至證
      人鄒玉佩雖在本院證稱因伊被查獲時，家中有小孩，被告要求警員通融，警員
      即要被告交出槍彈等語，惟當時警員確實不知被告持有改造槍彈一節，既經警
      員黃  杰結證在卷，自不影響被告係向警員自首其持有改造槍彈之效力。
（二）另有於八十八年十月二十日上午六時三十分許，在被告位於台中縣太平市○○
      路○段三四六巷二十二弄二十六號住處，查獲之仿BERETTA廠半自動手槍（土
      造長槍）一支、仿BERETTA廠半自動手槍（改造四五手槍）一支、仿SNI TH＆
      WESSON廠轉輪手槍（改造轉輪手槍）一支、改造子彈二十四顆、彈匣三個、底
      火一包、小鋼珠一包、砂輪機二台、電鑽二支、電銲槍一支、固定鋏一個、噴
      燈瓦斯一支、二氧化碳鋼瓶一瓶、鋼鋸一支、槍管二支、小銼刀三支、鑽頭三
      支、尖嘴鉗一支及固定鉗一支等物，及於八十八年十月二十九日在其上開新平
      路住處，查獲之仿英國L85A1型自動步槍外型製造之玩具槍（法理斯步槍）一
      支、仿轉輪手槍（皮帶式小轉輪模型槍枝）一支及改造子彈十六顆等物（如附
      表所示）扣案足資佐證。而上開扣案(1)仿BERETTA廠半自動手槍（土造長槍）
      一支（獲案槍枝管制編號00000000000），認係以仿BERETTA廠半自動手槍製造
      之玩具槍身（含擊發機構）加裝土製金屬槍管改造而成，具發射彈丸功能，認
      具殺傷力；(2)仿BERETTA廠半自動手槍（改造四五手槍）一支（獲案槍枝管制
      編號00000000000），認係以仿BERETTA廠半自動手槍製造之玩具槍換裝土製造
      金屬槍管改造而成，主要材質為金屬，機械性能良好，認具殺傷力；(3)仿SMI
      TH＆WESSON轉輪手槍（改造轉輪手槍）一支（獲案槍枝管制編號00000000000
      ），認係仿SMI TH＆WESSON廠轉輪手槍製造之金屬轉輪槍貫通槍管改造而成，
      機械性能良好，認具殺傷力；(4)仿英國L85A1型自動步槍外型製造之玩具槍（
      法理斯步槍）一支（槍枝管制編號0000000000），認係仿英國L85A1型自動步
      槍外型製造之玩具長槍，以填充氣體為發射動力；經實際裝填隨附之鋼瓶測試
      結果，其槍枝漏氣，無法發射彈丸，認不具殺傷力；(5)仿轉輪手槍（皮帶式小
      轉輪模型槍枝）一支（槍枝管制編號0000000000），認係仿轉輪手槍製造之金
      屬玩具手槍車通管及轉輪彈倉內阻鐵改造而成，機械性能良好，可擊發適用子
      彈，認具殺傷力；(6)送鑑子彈共四十顆，其中七顆，認係玩具槍彈殼；十
      七顆，認均係玩具槍彈殼加裝直徑約６mm鋼珠而成之改造子彈，經試射結果，
      其中十四顆可擊發，認均具殺傷力；三顆無法擊發，認不具殺傷力；十六顆
      ，認均係由玩具子彈改造而成（具直徑約６mm之鋼珠）；採樣五顆試射，均可
      擊發，認十六顆均具殺傷力（上開子彈四十顆，鑑定試射之十七顆已不存在，
      其餘七顆係玩具彈殼，具殺傷力之十六顆中之五顆業經試射不存在）。此分別
      有內政部警政署刑事警察局八十八年十一月九日刑鑑字第一一五七八六號鑑驗
      通知書、八十八年十一月九日刑鑑字第一一五七八九號鑑驗通知書、九十年八
      月八日（九十）刑鑑字第一七一一四九號函及所附鑑驗通知書各一紙附卷可稽
      。如是，被告甲○○既於偵查自承以扣案之工具充當改造槍、彈之工具，而
      扣案之槍、彈，係其所改造，有如前述；而扣案之仿BERETTA廠半自動手槍
      （土造長槍）一支、仿BERETTA廠半自動手槍（改造四五手槍）一支、仿SMI
      TH ＆WESSON廠轉輪手槍（改造轉輪手槍）一支、仿轉輪手槍（皮帶式小轉輪
      模型槍枝）一支，經內政部警政署刑事警察局鑑定結果，確具殺傷力；矧，
      就被告甲○○所改造之子彈四十顆中之三十一顆中，經內政部警政署刑事警察
      局鑑定結果，均加裝有６mm之鋼珠，而在被告甲○○之住處亦確另查獲有小鋼
      珠一包（即如附表編號９所示），再以被告甲○○之住處為警查獲時，亦扣得
      底火一包、小鋼珠一包、砂輪機二支、電鑽二支、電銲槍一支、固定鋏一個、
      噴燈瓦斯一支、二氧化碳鋼瓶一瓶、鋼鋸一支、槍管二支、小銼刀三支、鑽頭
      三支、尖嘴鉗一支、固定鉗一支等物，經被告甲○○自承所謂改造之工具一批
      。如是被告甲○○確實係在其住處改造製造槍、彈，至堪認定。
（三）被告甲○○雖辯稱於八十八年十月二十九日查扣之皮帶式小轉輪模型槍枝，僅
      有槍身而無轉輪，扣案之轉輪係刑警另外購買回來組裝等語，惟查：(1)經檢察
      官傳訊證人即查獲之警員林金宏到庭證述：「沒有那回事，八十八年十月二十
      日就查獲一個小轉輪，但沒有槍身，轉輪很小沒有查扣，第二次十月二十九日
      到他家裡查獲，當時長槍放在一個袋子裡，另外那支轉輪的模型槍身並無放在
      一起，查到槍身後才發現可以那小轉輪組合才扣案。」等語（偵查卷第九十九
      頁）。(2)證人即警員與黃  杰亦於原審證述：「（八十八年十月二十九日被借
      提查獲的皮帶式小左輪模型槍在八十八年十月二十日就被查獲，查獲時該模型
      槍沒有轉輪，在借提出去買轉輪組合起來，有何意見﹖）事實與被告所述相反
      ，八十八年十月二十日搜索時，在他家看到轉輪，沒有槍身，無法判斷是什麼
      槍枝零件，因轉輪很小，一時無法確定是槍枝零件，所以該轉輪沒有扣案，到
      八十八年十月二十九日借提出去搜索時，他帶我在他家櫥房查獲那支長槍及轉
      輪模型槍的槍身。發現該槍身與小轉輪可以組成就一起扣案，我們並沒有帶他
      去買任何轉輪。」等語（偵查卷第八十一頁背面、第八十二頁正面）。(3)證人
      即「大德模型玩具精品店」現場負責人樓禎祥於偵查中證述：「我知道有人去
      買，但賣的人不是我，所以無法明確指認是誰去買的。我們賣的槍管，轉輪都
      有阻鐵且是不可拆式的，如果買我們的模型槍拆零件去組合也不可能有殺傷力
      ，他們如何車通類似槍枝，我無法理解。」等語（偵查卷第九十八頁正面）。
      (4)證人樓禎祥亦當庭提供皮帶頭模型槍一支供檢察官勘驗，其槍管及轉輪內都
      有阻鐵一節，有偵訊筆錄可稽（見八十八年度偵字第二一五五八號偵查卷第九
      十八頁反面）。(5)再觀內政部警政署刑事警察局八十八年十一月十五日第一一
      五七八九號鑑驗通知書所載「仿轉輪手槍（皮帶式小轉輪模型槍枝）一支（槍
      枝管制編號00000000000），認係仿轉手槍製造之金屬玩具手槍車通槍管及轉
      輪彈倉內組鐵改造而成，機械性能良好，可擊發適用子彈，認具殺傷力。」等
      語，則若係如被告甲○○所述，係警方另外購買轉輪後予以組裝，則該轉輪之
      阻鐵，又為何業已車通。(6)再以警方人員於八十八年十月二十日在被告甲○○
      住處查獲之仿BERETTA廠自動手槍（土造長槍）一支、仿BERETTA廠半自動手槍
      （改造四五手槍）一支、仿SMI TH＆WESSON廠轉輪手槍（改造轉輪手槍）一支
      、改造子彈二十四顆、彈匣三個、底火一包、小鋼珠一包、砂輪機二支、電鑽
      二支、電銲槍一支、固定鋏一個、噴燈瓦斯一支、二氧化碳鋼瓶一瓶、鋼鋸一
      支、槍管二支、小銼刀三支、鑽頭三支、尖嘴鉗一支及固定鉗一支等物，業已
      足以認定被告甲○○改造製造槍彈之行為，又何須另外購置轉輪，予以組合「
      仿轉輪手槍（皮帶式小轉輪模型槍枝）一支」，再予以認定其改造製造槍、彈
      之行為。是以被告甲○○此之所辯，尚屬無據，而不足資為對之有利之認定。
（四）綜上所述，本件事證明確，被告所辯，無非係圖卸刑責之詞，不足採信，被告
      犯行，洵堪認定。
二、核被告甲○○所為，係犯槍砲彈藥刀械管制條例第十一條第一項未經許可製造具
    殺傷力之槍砲罪、同法第十二條第一項之未經許可製造子彈罪、同法第十三條第
    四項未經許可持有槍管罪。（此部分未據檢察官起訴，惟  與製造槍砲罪有牽連
    犯之裁判上一罪關係，為起訴效力所及，本院  自得併予審判之）被告持有具殺
    傷力之槍、彈之低度行為為製造具殺傷力之高度行為所吸收，均不另論罪。被告
    以一行為同時改造手槍及子彈，為想像競合犯，被告持有槍管與製造槍砲二罪間
    有方法結果之牽連犯關係，應從一重之製造可發射子彈之槍枝罪處斷。按被告甲
    ○○受其友人委託之時間雖有不同，惟均於被告出獄後始同時改造，雖改造槍枝
    及子彈為數不少，然係既係被告出獄後始同時改造，顯係基於同一製造犯意之數
    接續動作，應僅論以一罪，公訴人認被告係連續製造槍、彈，應論以連續犯並加
    重其刑，尚有未洽。被告甲○○於八十八年十月二十日上午五時三十分許，因警
    循線至被告丙○○位於台中縣太平市○○路一四八號十樓住處，查扣有關被告丙
    ○○販賣毒品之事證時，在現場查獲甲○○所有之安非他命四包（毛重三‧四公
    克，含袋重）、吸食器一個，經甲○○向警方自首其持有槍、彈，始循線於同日
    上午六時三十分許及同月二十九日，至甲○○位於台中縣太平市○○路○段三四
    六巷二十二弄二十六號住處，查扣得如附表編號１至５所示之槍、彈之情，業據
    證人即警員黃杰在本院證稱無訛。爰依槍砲彈藥刀械管制條例第十八條第一項之
    規定，減輕其刑。再查，被告前曾於八十五年六月三日因違反麻醉藥品管理條例
    、寄藏彈藥案件，經分別判處有期徒刑五月（臺灣臺中地方法院八十五年度訴字
    第六一二號）、有期徒刑四月（最高法院八十六年度台上字第一三八九號），經
    定應執行刑為有期徒刑八月，嗣於八十五年間再因槍砲彈藥刀械管制條例案件，
    經本院判處有期徒刑六月（臺灣臺中地方法院八十五年度訴字第六一二號），與
    前開二罪定應執行刑為一年二月（本院八十六年度聲字第四五四號裁定），並入
    獄服刑，於在監服刑中，另因八十五年間所犯之違反麻醉藥品管理條例罪，經臺
    灣臺中地方法院判處有期徒刑六月（臺灣臺中地方法院臺中簡易庭八十五年度中
    簡字第一五九三號、同院普通庭以八十六年度中簡上字第六六號判決確定），而
    於八十六年五月十二日接續執行前開有期徒刑六月，並於八十七年六月二十九日
    假釋出獄，假釋期間至八十七年八月十一日期滿，因假釋未經撤銷而執行完畢，
    有臺灣高等法院被告全國前案紀錄表、臺灣臺中地方法院檢察署刑案資料查註紀
    錄表各一份附卷可稽，五內以內再犯本件有期徒刑以上刑之罪，為累犯，應依刑
    法第四十七條規定加重其刑。又法律為及時阻遏槍枝之氾濫，維護社會安全，乃
    於新修正之槍砲彈藥刀械管制條例第十九條第一項之規定，犯同條例第七、八、
    十、十一、十二第一項至第三項之罪，經判處有期徒刑者，應於刑之執行完畢或
    赦免後，令入勞動場所強制工作，其期間為三年，而本件被告前於八十五年六月
    三日因寄藏彈藥案件，經判處有期徒刑六月，另於八十五年十一月十三日因槍砲
    彈藥刀械管制條例案件，經判處有期徒刑四月，於八十六年三月十四日判決確定
    ，被告於觸犯違反槍枝彈藥管制條例經判刑執行完畢後，仍再為犯本案前開製造
    槍枝五枝及子彈之犯行，依司法院大法官會議釋字第四七一號解釋意旨以觀，為
    預防及矯治被告行為之嚴重性、危險性、及對被告未來行為之期待性，實有應依
    槍砲彈藥刀械管制條例第十九條第一項規定施以強制工作必要，爰併予諭知被告
    應於刑之執行完畢或赦免後，令入勞動場所，強制工作三年。原審予以論科，固
    非無見，惟被告改造成具殺傷力之子彈為三十顆，原審判決誤為三十一顆，及被
    告係以一改造行為同時製造槍、彈，原審將扣案不具殺傷力之改造槍彈部分論以
    未遂犯，並認被告有多次改造槍彈行為論以連續犯依法加重其刑，及將製造槍枝
    及子彈部分予以分論併罰，且未依刑法第九十六條規定於宣告製造槍枝罪刑之主
    文項下緊接為強制工作之宣告，均有未洽，應由本院予以撤銷改判。爰審酌被告
    犯罪動機、手段、改造槍枝、子彈數量不少，危害社會治安甚鉅，犯罪後之態度
    等一切情狀，量處如主文所示之刑及宣告應於刑之執行完畢或赦免後，令入勞動
    場所強制工作三年。扣案如附表編號１、２、３、５所示之槍枝，經鑑定結果
    ，具殺傷力；及如附表編號６所示改造子彈，其中三十顆，經鑑定結果，具殺傷
    力，均係屬違禁物，除鑑定試射完畢已不存在者外，餘十一顆均依刑法第三十八
    條第一項第一款之規定，予以宣告沒收；而如附表編號７所示彈匣三個，係屬供
    編號２所示之改造四五手槍所用，此由內政部警政署刑事警察局八十八年十一月
    九日刑鑑字第一一五七八六號鑑驗通知書所載改造四五手槍（不含彈匣）自明，
 是以該扣案之彈匣仍應與改造四五手槍整體視為違禁物，亦應依刑法第三十八條
    第一項第一款之規定，予以宣告沒收；如附表編號４所示槍枝，經鑑定結果，
    不具殺傷力；及如附表編號６所示不具殺傷力之改造子彈，其中七顆係玩具槍彈
    殼（另三顆不具殺傷力者業經鑑定試射完畢，已不存在，不予沒收）；及如附表
    ８至所示之物品，係在被告住處與前開槍、彈同時被告查獲，且為被告所有，
    係改造製造槍、彈所使用之工具，爰依刑法第三十八條第一項第二款之規定，併
    予宣告沒收。
三、據上論斷，應依刑事訴訟法第三百六十九條第一項前段、第三百六十四條、第二
    百九十九條第一項前段，槍砲彈藥刀械管制條例第十一條第一項、第十二條第一
    項第十三條第四款、第十八條第一項、第十九條第一項、刑法第十一條前段、第
    五十五條、第四十二條第二項、第四十七條、第三十八條第一項第一款、第二款
    ，罰金罰鍰提高標準條例第二條，判決如主文。
本案經檢察官陳銘章到庭執行職務。
中      華      民      國      九十    年      十      月      三十    日
                                臺灣高等法院臺中分院刑事第八庭
           審判長法  官  羅  得  村
                                            法  官  劉  榮  服
                                            法  官  陳  賢  慧
右正本證明與原本無異。
如不服本判決應於收受送達後十日內向本院提出上訴書狀，其未敘述上訴之理由者並
得於提起上訴後十日內向本院補提理由書（均須按他造當事人之人數附繕本）。
                                            書記官  許  麗  花
中      華      民      國      九十    年      十一    月      一      日
附錄：
槍砲彈藥刀械管制條例第十一條第一項：
  未經許可，製造、販賣或運輸第四條第一款所稱其他可發射金屬或子彈具有殺傷力
  之各式槍砲者，處五年以上有期徒刑，併科新台幣一千萬元以下罰金。
槍砲彈藥刀械管制條例第十二條第一項：
  未經許可，製造、販賣或運輸子彈者，處一年以上七年以下有期徒刑，併科新臺幣
  五百萬元以下罰金。
                                                                        Ａ
附表：
┌───┬─────────────┬───┬───────────────────┐
│編  號│物     品       改      稱│數  量│鑑        定            結          果│
├───┼─────────────┼───┼───────────────────┤
│  １  │改造長槍（即仿 BERETTA廠半│ 壹枝 │認係以仿 BERETTA廠半自動手槍製造之玩具│
│      │自動手槍）                │      │槍身（含擊發機構）加裝土製金屬槍管改造│
│      │（槍枝管制編號00000000000)│      │而成，具發射彈丸功能，認具殺傷力。    │
├───┼─────────────┼───┼───────────────────┤
│  ２  │改造四五手槍（即仿 BERETTA│ 壹枝 │認係以仿 BERETTA廠半自動手槍製造之玩具│
│      │廠半自動手槍）            │      │槍換裝土製金屬槍管改造而成，主要材質為│
│      │（槍枝管制編號00000000000)│      │金屬，機械性能良好，認具殺傷力。      │
├───┼─────────────┼───┼───────────────────┤
│  ３  │改造轉輪手槍（即仿 SMTH&WE│ 壹枝 │認係仿 SMTH&WESSON廠轉輪手槍製造之金屬│
│      │SSON廠轉輪手槍）          │      │轉輪槍貫通槍管改造而成，機械性能良好，│
│      │（槍枝管制編號00000000000)│      │認具殺傷力。                          │
├───┼─────────────┼───┼───────────────────┤
│  ４  │法理斯步槍（即仿英國 L85A1│ 壹枝 │認係仿英國 L85A1型自動步槍外型製造之玩│
│      │型自動步槍外型製造之玩具槍│      │具長槍，以填充氣體為發射動力；經實際裝│
│      │）                        │      │填隨附之鋼瓶測試結果，其槍枝漏氣，無法│
│      │（槍枝管制編號0000000000) │      │發射彈丸，認不具殺傷力。              │
├───┼─────────────┼───┼───────────────────┤
│  ５  │皮帶式小轉輪槍（即仿轉輪槍│ 壹枝 │仿轉輪手槍（皮帶式小轉輪模型槍枝）一支│
│      │）                        │      │認係仿轉輪手槍製造之金屬玩具手槍車通槍│
│      │（槍枝管制編號0000000000) │      │管及轉輪彈倉內阻鐵改造而成，機械性能良│
│      │                          │      │好，可擊發適用子彈，認具殺傷力。      │
├───┼─────────────┼───┼───────────────────┤
│  ６  │改造子彈                  │肆拾顆│其中七顆，認均係玩具槍彈殼；        │
│      │                          │      │    十七顆認均係玩具槍彈殼加裝直徑  │
│      │                          │      │      約 6mm鋼珠而成之改造子彈，經試射│
│      │                          │      │      ，其中十四顆可擊發，認均具傷力；│
│      │                          │      │      三顆無法擊發，認不具殺傷力。    │
│      │                          │      │    十六顆，認均係由玩具子彈改造而成│
│      │                          │      │      （具直徑約 6mm之鋼珠）；採樣五顆│
│      │                          │      │      試射，均可擊發，認十六顆均具有殺│
│      │                          │      │      傷力。                          │
├───┼─────────────┼───┼───────────────────┤
│  ７  │彈匣                      │ 個 │係前開編號２所示改造四五手槍所使用，此│
│      │                          │      │由內政部警政署刑事警察局鑑驗通知書上所│
│      │                          │      │指，該改造四五手槍送鑑時（不含彈匣）。│
├───┼─────────────┼───┼───────────────────┤
│  ８  │底火                      │ 壹包 │                                      │
├───┼─────────────┼───┼───────────────────┤
│  ９  │小鋼珠                    │ 壹包 │                                      │
├───┼─────────────┼───┼───────────────────┤
│  １０  │砂輪機                    │ 貳支 │                                      │
├───┼─────────────┼───┼───────────────────┤
│    │電鑽                      │ 貳支 │                                      │
├───┼─────────────┼───┼───────────────────┤
│    │電銲鎗                    │ 貳支 │                                      │
├───┼─────────────┼───┼───────────────────┤
│    │固定鋏                    │ 壹個 │                                      │
├───┼─────────────┼───┼───────────────────┤
│    │噴燈瓦斯                  │ 壹支 │                                      │
├───┼─────────────┼───┼───────────────────┤
│    │二氧化碳鋼瓶              │ 壹瓶 │                                      │
├───┼─────────────┼───┼───────────────────┤
│    │鋼鋸                      │ 壹支 │                                      │
├───┼─────────────┼───┼───────────────────┤
│    │槍管                      │ 貳支 │                                      │
├───┼─────────────┼───┼───────────────────┤
│    │小銼刀                    │ 支 │                       │
├───┼─────────────┼───┼───────────────────┤
│    │鑽頭                      │ 支 │                                      │
├───┼─────────────┼───┼───────────────────┤
│    │尖嘴鉗                    │ 壹支 │                                      │
├───┼─────────────┼───┼───────────────────┤
│    │固定鋏                    │ 壹支 │                                      │
└───┴─────────────┴───┴───────────────────┘
                                                      Ａ


司法院資訊處製作；財團法人民間司法改革基金會備份。
